臺灣臺北地方法院刑事判決　　　　　　　99年度易字第3300號
公　訴　人　臺灣臺北地方法院檢察署檢察官
被　　　告　劉君龍
上列被告因竊盜案件，經檢察官提起公訴（99年度偵字第24096
號），及移送併案審理（100年度偵緝字第26頁），本院判決如
下：
    主  文
劉君龍竊盜，共玖罪，均累犯，各處如附表「宣告刑」欄所示之
刑。應執行有期徒刑壹年陸月，如易科罰金，以新臺幣壹仟元折
算壹日。
    事  實
一、劉君龍前於民國93年間因犯竊盜罪，經臺灣板橋地方法院以
    93年度簡上字第3470號判處有期徒刑2年6月，提起上訴，嗣
    於95年2月27日撤回上訴確定。又於95年間因犯偽造文書罪
    ，經本院於96年3月9日以96年度簡字第284號判處有期徒刑3
    月確定，適逢中華民國九十六年罪犯減刑條例公布施行，經
    減為有期徒刑1月又15日。上開二罪嗣經合併定應執行有期
    徒刑2年7月，入監執行後，於96年10月5日獲准假釋出監，
    於97年1月30日縮刑假釋期未被撤銷視為執行完畢。又於97
    年間因犯竊盜罪，經本院於97年8月27日以97年度簡上字第
    312 號判處有期徒刑4月確定，於98年7月11日執行完畢。復
    於98 年間因犯竊盜罪，經臺灣士林地方法院於98年8月31日
    以98 年度易字第264號判決處有期徒刑6月確定，於98年12
    月13日縮刑期滿執行完畢。詎其竟仍不知悔改，復基於意圖
    為自己不法之所有，分別於如附表所示之時間，在臺北縣永
    和市○○路144號1樓臺灣屈臣氏個人用品商店股份有限公司
    （下稱臺灣屈臣氏個人用品公司）智光店等9家分店，趁店
    長或店員忙碌未注意之際，徒手竊取置於各該店內開放架上
    ，分別如附表所示倍健100粒等商品，將之藏置於背包內，
    除附表編號2是將條碼撕除後直接走出店外之外，其餘各次
    均採取將背包高舉跨過防盜門，以規避防盜警示系統發出警
    示聲響或燈光之方式，分別竊得如附表所示價值之商品。嗣
    經臺灣屈臣氏個人用品公司調閱監視錄影畫面，始循線查獲
    。
二、案經臺灣屈臣氏個人用品公司訴由臺北市政府警察局移送及
    臺北市政府警察局中山分局報告臺灣臺北地方法院檢察署檢
    察官偵查起訴。
    理  由
壹、證據能力事項:
    按被告以外之人於審判外之言詞或書面陳述，除法律有規定
    者外，不得作為證據；又被告以外之人於審判外之陳述，雖
    不符合同法第159條之1至第159條之4之規定，但經當事人於
    審判程序同意作為證據，法院審酌該言詞陳述或書面陳述作
    成時之情況，認為適當者，亦得為證據。當事人、代理人或
    辯護人於法院調查證據時，知有第159條第1項不得為證據之
    情形，而未於言詞辯論終結前聲明異議者，視為有前項之同
    意，刑事訴訟法第159條第1項及第159條之5分別定有明文。
    本判決下列所引用之其餘證據資料，均經依法踐行調查證據
    程序，當事人於本院言詞辯論終結前亦未聲明異議，本院審
    酌證據資料製作時之情況，均無違法不當及證明力明顯過低
    之瑕疵，亦查無依法應排除其證據能力之情形，認以之作為
    證據應屬適當，皆有證據能力。
貳、實體事項:
一、上揭犯罪事實，業據被告劉君龍於本院審理時坦承不諱，並
    分據證人張雅慧、邵欣如、邱宏德、林于君、郭麗梅、陳雅
    婷、藍涵綺、蔡如溱、彭根君於警詢及偵查中作證在案（參
    偵字第24147號卷第31-37頁、偵字第24096號卷16-18、22-2
    5、28-31、34-37、40-43、46-49、53-56、157-159頁），
    並有監視器錄影光碟扣案，及該光碟之翻拍照片在卷可稽（
    智光店部分參偵字第24096號卷第13頁、寧波店參同卷第14-
    15頁、龍江店參同卷第79-80頁、南陽店參同卷第81-82頁、
    東湖店參同卷第83頁、永安店參同卷第84-85頁、吳興店參
    同卷第86-87頁、秀山店參同卷第88-89頁、師大店參同卷第
    90頁），且有屈臣氏重點商品別單品進銷存明細表在卷可考
    （偵字第24096號卷第111、113、115、117、119、121、123
    、125、127頁）。足認被告前揭出於任意性之自白，核與事
    實相符，而可採信。從而，本件被告如附表9次竊盜之犯行
    ，均事證明確，堪予認定，應依法論科。
二、核被告劉君龍如附表9次之所為，均係犯刑法第320條第1項
    之竊盜罪。被告前於93年間因犯竊盜罪，經臺灣板橋地方法
    院判處有期徒刑2年6月確定。又於95年間因犯偽造文書罪，
    經本院判處有期徒刑3月，減為有期徒刑1月又15日確定，上
    開二罪經合併定應執行有期徒刑2年7月，於97年1月30日縮
    刑假釋期滿未被撤銷視為執行完畢。再於97年間因犯竊盜罪
    ，經本院判處有期徒刑4月確定，於98年7月11日執行完畢，
    以及於98年間因犯竊盜罪，經臺灣士林地方法院判處有期徒
    刑6月確定，於98年12月13日縮刑期滿執行完畢，此有臺灣
    高等法院被告前案紀錄表在卷可按。其於受前揭有期徒刑之
    執行完畢後，5年內故意再犯本案如附表所示9次竊盜犯行，
    均為累犯，均應依法加重其刑。爰審酌被告正值壯年，其行
    竊之動機、目的、手段，每次竊得分別如附表所示價值之財
    物，價值均尚非高，其學歷為國中畢業，其行竊之方法，以
    及犯罪後坦承犯行，並已表明願意照價賠償之態度等一情狀
    ，分別量處如附表「宣告刑」欄所主文所示之刑，並分別諭
    知易科罰金之折算標準，及定其應執行刑、諭知易科罰金之
    折算標準。至於告訴代理人雖請求本院對被告諭知強制工作
    ，然保安處分係針對受處分人將來之危險性所為之處置，以
    達教化、治療之目的，為刑罰之補充制度，我國現行刑法採
    刑罰與保安處分雙軌制，係在維持行為責任之刑罰原則下，
    為協助行為人再社會化之功能，以及改善行為人潛在之危險
    性格，期能達成根治犯罪原因、預防犯罪之特別目的，是保
    安處分中之強制工作，旨在對嚴重職業性犯罪及欠缺正確工
    作觀念或無正常工作因而犯罪者，強制其從事勞動，學習一
    技之長及正確之謀生觀念，使其日後重返社會，能適應社會
    生活；又竊盜犯贓物犯保安處分條例第3條第1項規定：18
    歲以上之竊盜犯、贓物犯，有犯罪之習慣者，得於刑之執行
    前，令入勞動場所強制工作，乃授權法院「得」依具體情狀
    決定是否令有竊盜、贓物犯罪習慣之被告入勞動場所強制工
    作，而非「必」宣告之，即係本於保安處分應受比例原則之
    規範，使保安處分之宣告，與行為人所為行為之嚴重性、行
    為人所表現之危險性及對於行為人未來行為之期待性相當之
    意旨而制定，而由法院視行為人之危險性格，決定應否令入
    勞動處所強制工作，以達預防之目的（最高法院91年度臺上
    字第4625號判決意旨參照）。查本件被告竊盜之動機係起因
    於與告訴代理人陳吉鑫間之前隙，業據其供承在卷，尚難遽
    認被告有犯竊盜罪之習慣，或被告欠缺正確工作觀念或無正
    常工作因而犯罪。況以行為嚴重性、危險性等判斷標準而審
    酌其本案竊盜犯行，因被告所竊財物價值非鉅，因認被告固
    應接受刑罰執行，但尚未至必須宣告強制工作之程度，對被
    告科以如附表宣告刑欄所載之相當有期徒刑，已可達教化及
    預防之目的，而無併予宣告強制工作之必要，附此指明。
據上論斷，應依刑事訴訟法第284條之1、第299條第1項前段，刑
法第320條第1項、第47條第1項、第51條第5項、第41條第1項前
段、第8項，刑法施行法第1條之1，判決如主文。
本案經檢察官劉俊良到庭執行職務
中    華    民    國   100    年    4     月    22    日
                  刑事第二十庭  法  官  李桂英
以上正本證明與原本無異。
如不服本判決應於收受送達後10日內向本院提出上訴書狀，並應
敘述具體理由；其未敘述上訴理由者，應於上訴期間屆滿後20日
內向本院補提理由書（均須按他造當事人之人數附繕）「切勿逕
送上級法院」。
                                書記官  黃勤涵
中    華    民    國   100    年    4     月    22    日
附錄本案論罪科刑法條全文:
刑法第320條第1項:
意圖為自己或第三人不法之所有，而竊取他人之動產者，為竊盜
罪，處5  年以下有期徒刑、拘役或 5 百元以下罰金。
附表：
  ┌─┬─────┬──────┬──────┬──┬────┬────────┐
  │編│犯罪時間  │犯罪地點    │竊得商品    │數量│價格（新│宣告刑          │
  │號│          │            │            │    │臺幣元）│                │
  ├─┼─────┼──────┼──────┼──┼────┼────────┤
  │1 │99年2月14 │臺北縣永和市│倍健100粒   │1瓶 │ 3,600  │劉君龍竊盜，累犯│
  │  │日19時23分│中正路144號1├──────┼──┼────┤，處有期徒刑參月│
  │  │          │樓屈臣氏公司│葡萄王極品樟│2瓶 │ 3,760  │，如易科罰金，以│
  │  │          │智光店      │芝120粒     │    │        │新臺幣壹仟元折算│
  │  │          │            ├──────┼──┼────┤壹日。          │
  │  │          │            │倍健30粒    │1瓶 │ 1,350  │                │
  │  │          │            ├──────┴──┴────┤                │
  │  │          │            │合計8,710                   │                │
  ├─┼─────┼──────┼──────┬──┬────┼────────┤
  │2 │99年3月7日│臺北市中正區│倍健100粒   │2瓶 │ 7,200  │劉君龍竊盜，累犯│
  │  │21時3分   │寧波西街46號├──────┼──┼────┤，處有期徒刑參月│
  │  │          │屈臣氏寧波西│倍健30粒    │2瓶 │ 2,700  │，如易科罰金，以│
  │  │          │店          ├──────┴──┴────┤新臺幣壹仟元折算│
  │  │          │            │合計9,900                   │壹日。          │
  ├─┼─────┼──────┼──────┬──┬────┼────────┤
  │3 │99年7月9日│臺北市中山區│落健生髮液5%│2瓶 │ 3,800  │劉君龍竊盜，累犯│
  │  │17時20分  │龍江路283號 ├──────┼──┼────┤，處有期徒刑參月│
  │  │          │屈臣氏公司龍│落健生髮液5%│1組 │ 5,700  │，如易科罰金，以│
  │  │          │江店        │三入        │    │        │新臺幣壹仟元折算│
  │  │          │            ├──────┴──┴────┤壹日。          │
  │  │          │            │合計9,500                   │                │
  ├─┼─────┼──────┼──────┬──┬────┼────────┤
  │4 │99年8月9日│臺北市中正區│落健生髮液5%│1瓶 │ 1,900  │劉君龍竊盜，累犯│
  │  │21時許    │南陽街15號屈├──────┼──┼────┤，處有期徒刑參月│
  │  │          │臣氏公司南陽│落健生髮液5%│1組 │ 5,700  │，如易科罰金，以│
  │  │          │店          │三入        │    │        │新臺幣壹仟元折算│
  │  │          │            ├──────┼──┼────┤壹日。          │
  │  │          │            │銀寶善存膜衣│2瓶 │ 1,578  │                │
  │  │          │            │錠100粒     │    │        │                │
  │  │          │            ├──────┼──┼────┤                │
  │  │          │            │斯斯保肝膠囊│1組 │ 2,200  │                │
  │  │          │            │150粒       │    │        │                │
  │  │          │            ├──────┴──┴────┤                │
  │  │          │            │合計11,378                  │                │
  ├─┼─────┼──────┼──────┬──┬────┼────────┤
  │5 │99年8月22 │臺北市內湖區│銀寶善存150+│2瓶 │ 3,198  │劉君龍竊盜，累犯│
  │  │日凌晨1時 │東湖路31號屈│100禮盒（限 │    │        │，處有期徒刑參月│
  │  │許        │臣氏公司東湖│量）        │    │        │，如易科罰金，以│
  │  │          │店          ├──────┼──┼────┤新臺幣壹仟元折算│
  │  │          │            │極品靈芝王  │2瓶 │ 3,598  │壹日。          │
  │  │          │            │189粒+樟芝王│    │        │                │
  │  │          │            │30粒        │    │        │                │
  │  │          │            ├──────┴──┴────┤                │
  │  │          │            │合計6,796                   │                │
  ├─┼─────┼──────┼──────┬──┬────┼────────┤
  │6 │99年8月25 │臺北縣永和市│普拿疼加強錠│2盒 │    270 │劉君龍竊盜，累犯│
  │  │日16時55分│中和路515號 │10錠        │    │        │，處有期徒參月，│
  │  │          │屈臣氏公司永├──────┼──┼────┤如易科罰金，以新│
  │  │          │安店        │普拿疼伏冒熱│2盒 │    280 │幣壹仟元折算壹日│
  │  │          │            │飲加強配方5g│    │        │。              │
  │  │          │            ├──────┼──┼────┤                │
  │  │          │            │普拿疼速效膜│2盒 │    278 │                │
  │  │          │            │衣錠8錠     │    │        │                │
  │  │          │            ├──────┼──┼────┤                │
  │  │          │            │普拿疼伏冒加│4盒 │    580 │                │
  │  │          │            │強錠8錠     │    │        │                │
  │  │          │            ├──────┼──┼────┤                │
  │  │          │            │銀寶善存150+│4瓶 │  6,396 │                │
  │  │          │            │100禮盒（限 │    │        │                │
  │  │          │            │量）        │    │        │                │
  │  │          │            ├──────┴──┴────┤                │
  │  │          │            │合計7,804                   │                │
  ├─┼─────┼──────┼──────┬──┬────┼────────┤
  │7 │99年9月2日│臺北市信義區│落健生髮液5%│ 1瓶│  1,900 │劉君龍竊盜，累犯│
  │  │22時23分  │吳興街225 號├──────┼──┼────┤，處有期徒刑參月│
  │  │          │屈臣市公司吳│落健生髮液5%│ 1組│  5,700 │，如易科罰金，以│
  │  │          │興店        │三入        │    │        │新臺幣壹仟元折算│
  │  │          │            ├──────┼──┼────┤壹日。          │
  │  │          │            │葡萄王極品樟│ 1瓶│  1,880 │                │
  │  │          │            │芝120粒     │    │        │                │
  │  │          │            ├──────┼──┼────┤                │
  │  │          │            │葡萄王極品靈│ 1瓶│  1,799 │                │
  │  │          │            │芝王189粒   │    │        │                │
  │  │          │            ├──────┴──┴────┤                │
  │  │          │            │合計11,279                  │                │
  ├─┼─────┼──────┼──────┬──┬────┼────────┤
  │8 │99年9月5日│臺北縣永和市│落健生髮液5%│ 2組│ 11,400 │劉君龍竊盜，累犯│
  │  │19時30分  │民權路53號屈│三入        │    │        │，處有期徒刑參月│
  │  │          │臣氏公司秀山│            │    │        │，如易科罰金，以│
  │  │          │店          │            │    │        │新臺幣壹仟元折算│
  │  │          │            │            │    │        │壹日。          │
  ├─┼─────┼──────┼──────┼──┼────┼────────┤
  │9 │99年9月5日│臺北市大安區│落健生髮液5%│ 1組│   5,700│劉君龍竊盜，累犯│
  │  │22 時14分 │師大路43號屈│三入        │    │        │，處有期徒參月，│
  │  │          │臣氏公司師大│            │    │        │如易科罰金，以新│
  │  │          │店          │            │    │        │幣壹仟元折算壹日│
  │  │          │            │            │    │        │。              │
  └─┴─────┴──────┴──────┴──┴────┴────────┘